【裁判字號】    99,交聲,1092
【裁判日期】    990323
【裁判案由】    聲明異議
【裁判全文】
臺灣臺中地方法院交通事件裁定        99年度交聲字第1092號
原處分機關  交通部公路總局臺中區監理所
異  議  人
即受處分人  甲○○
上列異議人因違反道路交通管理處罰條例案件，對於交通部公路
總局臺中區監理所民國99年3 月4 日所為之裁決處分（原處分案
號：中監違字第裁00-000000000號），聲明異議，本院裁定如下
：
    主  文
異議駁回。
    理  由
一、原處分意旨略以：異議人即受處分人甲○○所有之車號6019
    -NH 號自用小客車因「該車不依限期於99年1 月26日參加定
    期檢驗」違規，經本所依道路交通管理處罰條例第17條第1
    項規定逕行舉發，受處分人於期限內到案，本所遂於99年3
    月4 日以中監違字第00-000000000號裁決書處罰鍰新臺幣（
    下同）900 元，並責令檢驗等語。
二、聲明異議意旨略以：本人戶籍遷去臺中市2 年餘，但實際上
    住在臺中縣龍井鄉○○路27巷10號已經15、16年，本人事前
    沒有接到通知單，至今因修理車才發現檢驗過了，本人在不
    知情情形下，又沒收到檢驗通知單而受到處罰，太不甘心，
    爰聲明異議等語。
三、按汽車不依限期參加定期檢驗或臨時檢驗者，處汽車所有人
    新臺幣900 元以上1,800 元以下罰鍰；逾期1 個月以上者並
    吊扣其牌照，至檢驗合格後發還，逾期6 個月以上者，註銷
    其牌照，道路交通管理處罰條例第17條第1 項定有明文。
四、經查，受處分人甲○○所有車號6019-NH 號自用小客車，因
    未於99年1 月26日之限期參加定期檢驗，為交通部公路總局
    臺中區監理所以中監違字第裁00-000000000號裁決書裁處罰
    鍰900 元，責令檢驗等情，為受處分人所不爭執，並有汽車
    車籍查詢、裁決書及舉發違反道路交通管理事件通知單在卷
    可稽，是以該部車號6019-NH 號自用小客車確有未依指定期
    限參加定期檢驗之違規事實甚明。而汽車行車執照內，均會
    載明指定檢驗日期，藉以提醒汽車所有人注意定期前往檢驗
    車輛之義務，本不待公路監理機關另行發函通知。況公路監
    理機關縱有寄發車輛定期檢驗通知，亦皆以平信方式為之，
    係純屬服務性質之通知，並非因而發生特定之法律效果。則
    受處分人縱未接獲公路監理機關之定期檢驗通知，然其既得
    經由汽車行車執照上之記載，知悉負有定期檢驗車輛之義務
    及確切時間，自難遽認受處分人就其並未定期驗車之違規行
    為無可歸責。綜上，原處分機關援引上開規定，裁處受處分
    人罰鍰900 元，責令檢驗，並無不當。本件異議為無理由，
    應予駁回。
據上論斷，應依道路交通管理處罰條例第87條第2 項、道路交通
案件處理辦法第19條，裁定如主文。
中    華    民    國    99    年    3     月    23    日
                  交通法庭      法  官  柯志民
上正本證明與原本無異。
如不服本裁定，應於送達後五日內，向本院提出抗告狀。
                                書記官  賴亮蓉
中    華    民    國    99    年    3     月    23    日

司法院資訊處製作；財團法人民間司法改革基金會備份。
